【裁判字號】    92,交抗,926
【裁判日期】    921205
【裁判案由】    聲明異議
【裁判全文】
臺灣高等法院臺中分院刑事裁定                    九十二年度交抗字第九二六號
    抗  告  人
    即受處分人  甲○○
右抗告人即受處分人因違反道路交通管理處罰條例聲明異議案件，不服臺灣臺中地方
法院中華民國九十二年十月二十三日裁定（九十二年度交聲字第一○六四號），提起
抗告，本院裁定如左：
    主      文
抗告駁回。
    理      由
一、按汽車行駛高速公路應依速限標誌指示；違反者，處罰鍰新臺幣三千元以上、六
    千元以下罰鍰，高速公路交通管制規則第五條、道路交通管理處罰條例第三十三
    條第一項分別定有明文。復依違反道路交通管理事件統一裁罰標準表規定，違反
    處罰條例第三十三條規定，逾期者，處以罰鍰新臺幣六千元。
二、本件抗告人即受處分人甲○○抗告意旨略以：抗告人因戶籍由臺中市○區○○街
    二巷四弄八號遷移至臺中市○區○○街十五之二號九樓，原戶籍地已無人居住，
    且經國家收回拆除，故未收到該件違規通知單，導致罰單逾期，原處分未查而裁
    處最高額罰鍰，尚有不合，請求撤銷原處分，改按未逾期規定裁處云云。
三、經查本件抗告人係於民國九十二年五月七日十六時三十三分許，駕駛三Ｑ－八○
    四九號自用小客車，行經國道四號公路西向五、一公里，時速限制九十公里路段
    ，違規以時速一○九公里超速十九公里行駛，為警拍照逕行舉發其違反道路交通
    管理處罰條例第三十三條第一項等事實，有內政部警政署國道公路警察局舉發違
    反道路交通管理事件通知單及照片影本一份在卷可稽，且為抗告人所不否認，足
    證本件抗告人違規事實明確。按違反道路交通管理事件統一裁罰基準及處理細則
    第五條規定：處理違反道路交通管理事件，有關文書送達之程序，依行政程序法
    之規定。而當事人變更其送達之處所，不向行政機關陳明，致有應送達之處所不
    明之情形者，行政機關得依職權命為公示送達；公示送達應由行政機關保管送達
    之文書，而於行政機關公告欄黏貼公告，告知應受送達人得隨時領取；公示送達
    自前條公告之日起，其刊登政府公報或新聞紙者，自最後刊登之日起，經二十日
    發生效力，行政程序法第七十八條第三項、第八十條前段、第八十一條前段定有
    明文。本件應送達予抗告人之前揭舉發違規通知單，業經原舉發單位依法送達異
    議人之原申請登記車籍戶籍地址「臺中市○區○○街二巷四弄八號」，然其因遷
    移不明而公示送達，有公告一紙附卷可佐。揆諸前開說明，抗告人變更住所既不
    向行政機關陳明，本件送達即屬合法。原處分機關依首開規定，裁處抗告人罰鍰
    新臺幣六千元，如逾期不繳納，則依裁處主文第二項易處，於法自屬有據。原審
    法院認抗告人聲明異議無理由，裁定予以駁回，亦無不合。抗告意旨仍執陳詞，
    指摘原裁定不當，並無理由，應予駁回。
據上論斷，應依道路交通案件處理辦法第二十六條，刑事訴訟法第四百十二條，裁定
如主文。
中      華      民      國      九十二     年    十二     月     五     日
                                臺灣高等法院臺中分院刑事第六庭
                                      審判長法  官  李  文  雄
                                            法  官  陳  嘉  雄
                                            法  官  邱  顯  祥
右正本證明與原本無異。
不得再抗告。
                                            書記官  陳  桂  芬
中      華      民      國      九十二     年    十二  月     五     日
                                                                        Ｒ


司法院資訊處製作；財團法人民間司法改革基金會備份。
